臺灣高等法院刑事判決
109年度上更一字第45號
上  訴  人  
即  被  告  陳君武


上列上訴人即被告因詐欺等案件，不服臺灣新北地方法院107年
度原訴字第19號，中華民國108年1月10日第一審判決（起訴案號
：臺灣新北地方檢察署107年度偵字第4643號、107年度偵字第56
95號、107年度偵字第8622號、107年度偵字第9855號、107年度
偵字第11627號），提起上訴，經最高法院發回更審，本院判決
如下：
    主  文
原判決關於附表編號8部分撤銷。
子○○犯如附表編號8所示之三人以上共同詐欺取財罪，處有期徒
刑壹年參月。
    事  實
一、子○○（微信暱稱「火箭」）基於共同參與犯罪組織之犯意，
    自民國107年1月1日至2日間，加入由真實姓名年籍不詳，微
    信暱稱分別為「國王」、「公牛」、「芝加哥小熊」、「洛
    杉磯天使」、「快艇」、「爵士」（以下均記載其等之微信
    暱稱）及葉子聖（微信暱稱「洛杉磯道奇」、「湖人」，擔
    任提款車手，其如附表編號1至7、10至20所示犯行業經判決
    確定）、陳忠翔（擔任提款車手，其如附表編號8、9所示犯
    行業經判決確定）等多人所組成之三人以上，以實施詐術為
    手段而具有持續性及牟利性之詐騙集團犯罪組織（下稱本案
    詐騙集團犯罪組織），擔任「收水」車手，並與陳忠翔及本
    案詐騙集團犯罪組織成員，共同意圖為自己不法所有，基於
    三人以上共同犯詐欺取財罪之犯意聯絡，先由詐騙集團犯罪
    組織上游分別交付手機（含門號）予子○○及陳忠翔，作為其
    等與本案詐騙集團犯罪組織聯繫使用之工作機（子○○所持用
    之不詳工作機及門號未扣案），該詐騙集團犯罪組織成員即
    以如附表編號8所示之詐騙時間、方式，對如附表編號8所示
    之午○○施用詐術，致其陷於錯誤，依指示轉帳至指定之臺灣
    新光銀行帳號000-0000000000000號帳戶（轉帳之時間、金
    額詳附表編號8所示），嗣陳忠翔於同日自該帳戶提領款項
    後，交予子○○，由子○○扣除陳忠翔及自己之報酬後，將剩餘
    款項交回「國王」、「公牛」等詐騙集團犯罪組織上游，以
    此等方式共同詐騙午○○。嗣午○○察覺有異，報警處理，經警
    調閱提領款項之監視錄影畫面，而查獲上情。
二、案經午○○訴由新北市政府警察局新莊分局移送臺灣新北地方
    檢察署檢察官偵查起訴。
    理  由
壹、審理範圍
　　被告子○○被訴如附表（即原判決之「附表一」）編號8、9、
    19、20之詐欺取財犯行，原審判決後，被告不服提起上訴，
    經本院前審駁回上訴，被告復提起上訴，經最高法院駁回其
    就附表編號9、19、20部分之上訴而確定，另將附表編號8部
    分撤銷發回本院，是本件審理範圍僅餘附表編號8部分（含
    三人以上共同詐欺取財罪及組織犯罪防制條例第3條第1項後
    段之參與犯罪組織罪），先予敘明。
貳、證據能力
一、被告以外之人於審判外之言詞或書面陳述，除法律有規定者
    外，不得作為證據，刑事訴訟法第159條第1項固定有明文。
    惟被告以外之人於審判外之陳述，雖不符同法第159條之1至
    第159之4之規定，而經當事人於審判程序同意作為證據，法
    院審酌該言詞陳述或書面陳述作成時之情況，認為適當者，
    亦得為證據，同法第159條之5第1項亦有明文規定。本判決
    所引用之被告以外之人於審判外之言詞或書面陳述，檢察官
    及被告均表示同意有證據能力（見本院卷第149頁）。本院
    審酌上開供述證據作成時之情況，尚無違法不當及證明力明
    顯過低之瑕疵，且為證明本件犯罪事實所必要，揆諸上開規
    定，均有證據能力。
二、至於其他非供述證據部分，並無證據顯示係實施刑事訴訟程
    序之公務員違背法定程序所取得之證據，亦無顯有不可信之
    情況或不得作為證據之情形，自均有證據能力。
參、實體部分：
一、認定犯罪事實所憑之證據及理由：
　㈠訊據上訴人即被告對於自107年1月1日至2日間加入本案詐騙
    集團而參與該犯罪組織，及共同為附表編號8所示三人以上
    共同詐欺取財犯行等犯罪事實均坦承不諱（見本院上更一字
    卷<下稱本院卷>第146、148、176頁），且據告訴人午○○於
    警詢時指證明確（見偵9855卷第31至35頁），並與原審同案
    被告陳忠翔之供述相符(見偵9855卷第15至16頁、第98頁）
    ，復有指認犯罪嫌疑人紀錄表、監視器擷取畫面（見他1187
    卷一第41至49頁、第103至109頁、第111至113頁、第147至1
    53頁，偵5695卷第67頁、第83至84頁、第161至163頁）、午
    ○○之內政部警政署反詐騙案件紀錄表、臺北市政府警察局北
    投分局永明派出所陳報單、受理各類案件紀錄表、受理刑事
    案件報案三聯單、通話紀錄、國泰世華銀行及台新銀行交易
    明細表、午○○身分證影本及中華郵政提款卡影本（見偵9855
    卷第63至74頁)在卷可稽，足徵被告出於任意性之自白與事
    實相符，堪予採信。
　㈡綜上，本案事證明確，被告犯行堪以認定，應依法論科。
二、論罪：
　㈠按組織犯罪防制條例第2條於106年4月19日修正公布，並自同
    年月21日起施行，修正後該條例第2條第1項、第2項規定：
    「本條例所稱犯罪組織，指3人以上，以實施強暴、脅迫、
    詐術、恐嚇為手段或最重本刑逾5年有期徒刑之刑之罪，所
    組成具有持續性及牟利性之有結構性組織」、「前項有結構
    性組織，指非為立即實施犯罪而隨意組成，不以具有名稱、
    規約、儀式、固定處所、成員持續參與或分工明確為必要」
    ，同條第1項復於107年1月3日修正公布、107年1月5日施行
    ，該條項修正為：「本條例所稱犯罪組織，指3人以上，以
    實施強暴、脅迫、詐術、恐嚇為手段或最重本刑逾5年有期
    徒刑之刑之罪，所組成具有持續性『或』牟利性之有結構性組
    織」，而放寬「犯罪組織」之要件為僅須具有「持續性」或
    「牟利性」其一即可。查被告供稱係於107年1月1日至2日間
    加入本案詐騙集團犯罪組織（見偵5695卷第99至101頁，本
    院卷第146頁），迄107年1月2日擔任收水車手，於同日向陳
    忠翔收取其所提領如附表編號8之告訴人午○○受詐騙而交付
    之款項，乃至同年2月9日為警拘提而遭查獲止，並無事證可
    認被告於上開期間有自首或脫離該犯罪組織之情事，是被告
    至查獲時止，始終為本案詐騙集團犯罪組織之一員，違法情
    形均屬存在，而參與犯罪組織在性質上屬行為繼續之繼續犯
    ，故被告子○○自107年1月3日修正之組織犯罪防制條例第2條
    第1項條文施行（107年1月5日施行）後，仍參與本案詐騙集
    團犯罪組織至遭查獲時止，自應適用107年1月3日修正後之
    組織犯罪防制條例處斷，尚無比較新舊法之問題，先予敘明
    。　　
　㈡核被告就附表編號8所為，係犯組織犯罪防制條例第3條第1項
    後段之參與犯罪組織罪，及刑法第339條之4第1項第2款之三
    人以上共同詐欺取財罪。被告就上開犯行，與陳忠翔及其他
    真實姓名、年籍不詳之詐騙集團犯罪組織成員間，有犯意聯
    絡及行為分擔，應論以共同正犯。
　㈢行為人於參與犯罪組織之繼續中，先後加重詐欺數人財物，
    因行為人僅為一參與組織行為，侵害一社會法益，應僅就首
    次犯行論以參與犯罪組織罪及加重詐欺罪之想像競合犯，而
    其後之犯行，乃為其參與組織之繼續行為，為避免重複評價
    ，當無從將一參與犯罪組織行為割裂再另論一參與犯罪組織
    罪，而與其後所犯加重詐欺罪從一重論處之餘地（最高法院
    107年度台上字第1066號判決意旨參照）。被告參與本案以
    詐欺為目的，具有持續性、牟利性之犯罪組織，擔任收水車
    手，構成組織犯罪防制條例第3條第1項後段之參與犯罪組織
    罪，雖被告除本案外，另有收取車手陳忠翔所領取詐騙贓款
    之其他三人以上共同詐欺取財行為，而另經臺灣宜蘭地方檢
    察署檢察官及臺灣臺北地方檢察署檢察官提起公訴（被害人
    與本件均不同），然被告參與本案詐騙集團犯罪組織後之首
    次詐欺犯行，即為附表編號8所示共同詐取告訴人午○○財物
    之行為，臺灣宜蘭地方檢察署及臺灣臺北地方檢察署檢察官
    所起訴被告之另案詐欺犯罪事實，其犯罪時間均在附表編號
    8之後，有本案起訴書、臺灣宜蘭地方法院107年度原訴字第
    15號判決、臺灣臺北地方檢察署檢察官106年度偵字第28210
    號、107年度少連偵字第60號、107年度偵字第4602號、107
    年度偵字第5944號、107年度偵字第7528號、107年度偵字第
    8016號、107年度偵字第9107號、107年度偵字第10670號、1
    07年度偵字第10995號、107年度偵字第11989號、107年度偵
    字第11696號、107年度偵字第14113號、107年度偵字第1426
    0號、107年度偵字第16084號、107年度偵字第16964號、107
    年度偵字第18829號、107年度偵字第19386號起訴書附卷足
    參（見本院卷第43至138頁）。從而，被告參與之本案詐騙
    集團犯罪組織係一以詐術為手段，具有持續性、牟利性之有
    結構性組織，所成立之組織犯罪防制條例第3條第1項後段之
    參與犯罪組織罪，與其參與犯罪組織後所為首次如附表編號
    8所示三人以上共同詐欺取財罪之間，具有局部同一性，而
    有想像競合犯關係，應依刑法第55條規定，從一重論以三人
    以上共同詐欺取財罪。　　
　㈣按偵查及審判中均自白者，減輕其刑，組織犯罪防制條例第8
    條第1項後段定有明文。然按刑罰評價對象，乃行為本身；
    想像競合犯係一行為觸犯數罪名，為避免對同一對象過度及
    重複評價，刑法第55條前段規定「從一重處斷」。又刑法第
    33條及第35條僅就刑罰之主刑，定有輕重比較標準，因此上
    揭「從一重處斷」，僅限於「主刑」，法院應於較重罪名之
    法定刑度內，量處適當刑罰（最高法院108年度台上大字第2
    306號裁定意旨參照）。經查，被告所犯組織犯罪防制條例
    第3條第1項前段之參與犯罪組織罪，及刑法第339條之4第1
    項第2款之三人以上共同詐欺取財罪，既為一行為觸犯數罪
    名之想像競合犯，從一重論以三人以上共同詐欺取財罪，則
    本院自應在刑法第339條之4第1項第2款之三人以上共同詐欺
    取財罪之法定刑度內，量處刑罰即足，是雖被告就其自107
    年1月1日至2日間起，參與以詐術為手段，具有持續性、牟
    利性之結構性詐欺集團組織，並擔任收水車手，向提款車手
    收取所提領之詐騙款項，並上繳「國王」、「公牛」等上手
    ，而共同實施加重詐欺犯行等事實，於警詢、偵訊、原審及
    本院審理時均自白犯行，然依前開說明，並無庸依據組織犯
    罪防制條例第8條第1項後段規定，就較輕之參與犯罪組織罪
    予以減輕其刑，特此敘明。
　㈤刑法第59條之酌減其刑，必其犯罪有特殊之原因與環境，在
    客觀上足以引起一般人之同情、憐憫，審判者必須經全盤考
    量案發時之所有情狀後，認即予以宣告法定最低度刑猶嫌過
    重者始當之，是以刑法第59條之酌量減輕其刑，必於犯罪之
    情狀，在客觀上足以引起一般同情，認為即予宣告法定最低
    度刑期，猶嫌過重者，始有其適用。被告係為一己之利，參
    與本案詐騙集團犯罪組織，共同詐騙他人財物獲取不法所得
    之犯行，其所為非僅造成告訴人之財物損失，且嚴重影響社
    會治安，並影響人與人間之信賴關係，具相當之惡性，難認
    係出於特殊之原因或環境而犯罪，其犯罪情狀在客觀上並無
    足以引起一般同情，予以宣告法定最低度刑猶嫌過重之情，
    自無適用刑法第59條減輕其刑之餘地。　
三、撤銷原判決之理由：
　  原審以被告犯罪事證明確，予以論罪科刑，固非無見。然查
    ：行為人以一行為觸犯組織犯罪防制條例第3條第1項後段之
    參與犯罪組織罪，及刑法第339條之4第1項第2款之加重詐欺
    取財罪，而依想像競合犯從一重之加重詐欺取財罪處斷時，
    於有預防矯治其社會危險性之必要，且符合比例原則之範圍
    內，法院仍得依組織犯罪防制條例第3條第3項規定，一併宣
    告刑前強制工作（然經本院審酌後，認尚無對被告宣告強制
    工作之必要，詳後述），原審就此未予審酌說明是否有對被
    告宣告刑前強制工作之必要，尚有未合。被告提起上訴主張
    應有刑法第59條減輕規定之適用並請求從輕量刑，為不足採
    ，其復主張並無原審判決所載「指揮」車手之行為云云（本
    院卷第170頁），然原審判決係認定被告「參與」詐騙集團
    犯罪組織並擔任收水車手，並無認定被告有「指揮」該犯罪
    組織或成員，被告對此實有誤會，是其此部分上訴理由亦非
    可採。被告上訴所指各情固均無理由，然原審判決既有前述
    違誤，仍屬無可維持，自應由本院將原審判決予以撤銷改判
    。
四、科刑審酌：
　　爰審酌被告正值壯年，不思以合法途徑賺取錢財，貿然參與
    詐欺集團，並以詐騙財物之方式獲取不法利益，貪圖不勞而
    獲，價值觀念顯有偏差，其行為實值非難，然犯罪後始終坦
    承犯行，態度尚佳；兼衡被告係因欲找工作賺取金錢而犯罪
    之動機、於本案詐欺集團擔任收水車手之分工角色、所得利
    益、其共同詐欺取財行為所造成告訴人午○○之損害情節，暨
    被告自述高職畢業之智識程度、未婚、現從事餐廳內場工作
    （見本院卷第155、176頁）之家庭生活、經濟收入狀況等一
    切情狀，量處如附表編號8主文欄所示之刑。
五、不予宣告刑前強制工作之說明：
　㈠按行為人以一行為觸犯組織犯罪防制條例第3條第1項後段之
    參與犯罪組織罪，及刑法第339條之4第1項第2款之加重詐欺
    取財罪，依想像競合犯從一重之加重詐欺取財罪處斷，其所
    謂「從一重處斷」，僅限於「主刑」，法院應於較重罪名之
    法定刑度內，量處適當刑罰。至於輕罪罪名所規定之沒收及
    保安處分，因非屬「主刑」，故與刑法第55條從一重處斷之
    規定無關，所犯輕罪（參與犯罪組織罪）之刑罰以外之法律
    效果，即組織犯罪防制條例第3條第3項強制工作之規定，並
    未被重罪所吸收，仍應一併適用。修正前組織犯罪防制條例
    ，對發起、主持、操縱、指揮或參與集團性、常習性及脅迫
    性或暴力性犯罪組織者，應於刑後強制工作之規定，經司法
    院釋字第528號解釋尚不違憲；嗣該條例第2條第1項所稱之
    犯罪組織，經二次修正，已排除原有之「常習性」要件，另
    將實施詐欺手段之具有持續性或牟利性之有結構性組織，納
    入本條例適用範圍，並對參與犯罪組織之行為人，於第3條
    第1項後段但書規定「參與情節輕微者，得減輕或免除其刑
    」。惟同條第3項仍規定「應於刑之執行前，令入勞動場所
    ，強制工作，其期間為3年」，而未依個案情節，區分行為
    人是否具有反社會的危險性及受教化矯治的必要性，一律宣
    付刑前強制工作3年。衡諸該條例所規定之強制工作，性質
    上原係對於有犯罪習慣，或因遊蕩、懶惰成習而犯罪者，所
    為之處置，修正後該條例既已排除常習性要件，從而，本於
    法律合憲性解釋原則，依司法院釋字第471號關於行為人有
    無預防矯治其社會危險性之必要，及比例原則等與解釋意旨
    不相衝突之解釋方法，為目的性限縮，對犯該條例第3條第1
    項之參與犯罪組織罪者，應視其行為之嚴重性、表現之危險
    性、對於未來行為之期待性，以及所採措施與預防矯治目的
    所需程度，於有預防矯治其社會危險性之必要，且符合比例
    原則之範圍內，由法院依該條例第3條第3項規定，一併宣告
    刑前強制工作（最高法院108年度台上大字第2306號大法庭
    裁定可資參考）。
　㈡審酌被告雖為求賺取金錢而參與具有持續性及牟利性之詐欺
    集團結構性組織，並為附表編號8所示之詐欺取財犯行（另
    所犯附表編號9、19、20部分已判決確定），然被告犯罪之
    次數不多、所得有限，所擔任者係收水車手之工作，並非犯
    罪組織之高階成員，參以被告於本案行為後，自107年8月15
    日起迄今均在「尼尼義大利餐廳」工作，除經被告陳明外，
    並有該餐廳之員工在職證明書在卷可佐（見原訴字卷二第15
    1頁，本院卷第146、155頁），尚非可認為被告係具有犯罪
    習慣，或屬生性遊蕩、懶惰成習而犯罪之人，其行為之嚴重
    性及危險程度不高，科以主文所示之宣告刑，應已足以達到
    矯治之功效，衡諸比例原則，尚無基於預防目的而對被告宣
    告刑前強制工作之必要，故不予宣告強制工作。
六、不予沒收之說明：　
　㈠按供犯罪所用之物，屬於犯罪行為人者，得沒收之。刑法第3
    8條第2項前段定有明文。次按犯罪所得，屬於犯罪行為人者
    ，沒收之；前二項之沒收，於全部或一部不能沒收或不宜執
    行沒收拾，追徵其價額；犯罪所得已實際合法發還被害人者
    ，不予宣告沒收或追徵。刑法第38條之1第1項前段、第3項
    、第5項分別定有明文。再者，「任何人都不得保有犯罪所
    得」為普世基本法律原則，犯罪所得之沒收、追繳或追徵，
    在於剝奪犯罪行為人之實際犯罪所得（原物或其替代價值利
    益），使其不能坐享犯罪之成果，以杜絕犯罪誘因，可謂對
    抗、防止經濟、貪瀆犯罪之重要刑事措施，性質上屬類似不
    當得利之衡平措施，著重所受利得之剝奪。共同正犯之犯罪
    所得，沒收或追徵，應就各人所分得之數額分別為之；先前
    實務上對共同正犯採連帶沒收犯罪所得之見解，已不應再予
    援用，此為近來實務上一致之見解。所謂各人「所分得」，
    係指各人「對犯罪所得有事實上之處分權限」，法院應視具
    體個案之實際情形而為認定。倘若共同正犯各成員內部間，
    對於不法利得分配明確時，固應依各人實際分配所得沒收；
    然若共同正犯成員對不法所得並無處分權限，其他成員亦無
    事實上之共同處分權限者，自不予諭知沒收。至於共同正犯
    各成員有無犯罪所得、所得數額，係關於沒收、追繳或追徵
    標的犯罪所得範圍之認定，非屬犯罪事實有無之認定，並不
    適用「嚴格證明法則」，無須證明至毫無合理懷疑之確信程
    度，應由事實審法院綜合卷證資料，依自由證明程序釋明其
    合理之依據以認定之。　　
　㈡被告犯罪所用之手機及門號，並未扣案，且依被告於原審準
    備程序供稱：我是用手機微信跟詐騙集團上游聯繫，手機跟
    門號是詐騙集團上游給我，但詐騙集團上游說因為有人被抓
    ，所以就將該手機收走等語（見原訴字卷二第265頁），堪
    認被告持用之手機及門號均已交回，且非被告所有之物，亦
    難認被告具有事實上之處分權，爰不予宣告沒收。
　㈢如附表編號8、9、19、20所示之被害人雖因受騙而匯出如各
    該編號所示金額，然被告於原審供稱其參與本案詐騙集團犯
    罪組織所領得之報酬合計約4萬元，每次都是「爵士」告知
    其可從領取款項中拿多少金額，但其不記得附表之詐欺犯罪
    實際領得之報酬為何等語（見原訴卷一第278頁），且無證
    據證明被告除4萬元報酬外，尚保有或持有其他不法利得，
    亦難認定被告就其他不法所得具有單獨或共同處分權限，自
    僅能依實際情形，將被告實際獲分配之報酬，視為被告之犯
    罪所得，爰予認定被告加入本案詐騙集團犯罪組織，而為附
    表編號8、9、19、20之詐欺犯罪所獲取之犯罪所得合計為4
    萬元。檢察官以告訴人及被害人遭詐騙之款項均為被告與葉
    子聖、陳忠翔所有，屬本案之犯罪所得，聲請予以沒收及追
    徵云云，尚非有據。而被告於原審審理期間已分別與附表編
    號9之告訴人寅○○以1萬元達成和解，與編號19之告訴人酉○○
    以2萬元達成和解，與編號20之告訴人申○○以5萬元達成和解
    ，並均支付完畢等情，有107年度司原附民移調字第13號、1
    07年度司附民移調字第1367號調解筆錄（見107年度原附民
    字第38號卷第29至30頁，107年度附民字第503號卷第15頁）
    、交易明細表（原審卷二第297頁）在卷可查。雖被告與附
    表編號8之告訴人午○○未能達成和解，然被告已支付賠償其
    他告訴人之和解金額（計8萬元）已經超過被告因犯罪而取
    得之報酬（即附表編號8、9、19、20之犯罪所得合計為4萬
    元），上開與其他告訴人和解所賠償之金額，雖非合於刑法
    第38條之1第5項「犯罪所得已實際合法發還被害人」之文義
    ，然既已達沒收制度剝奪被告犯罪所得之立法目的，如仍認
    為應就被告附表編號8之犯罪所得諭知沒收，將使被告承受
    過度不利益，容屬過苛，是依刑法第38條之2第2項規定，本
    件即不另諭知沒收、追徵。　
七、又被告所犯附表編號9、19、20之罪業經判決確定，本案宣
    判時，被告已屬前因故意犯罪而受有期徒刑以上宣告之情形
    ，與刑法第74條第1項第1款「未曾因故意犯罪受有期徒刑以
    上刑之宣告者」、第2款「前因故意犯罪受有期徒刑以上刑
    之宣告，執行完畢或赦免後，5年以內未曾因故意犯罪受有
    期徒刑以上刑之宣告者」而得為緩刑宣告之要件不合，自無
    從斟酌宜否為緩刑之宣告，併予敘明。
據上論斷，應依刑事訴訟法第369條第1項前段、第364條、第299
條第1項前段，組織犯罪防制條例第3條第1項後段，刑法第11條
、第28條、第339條之4第1項第2款、第55條，判決如主文。
本案經檢察官吳子新提起公訴，檢察官侯千姬到庭執行職務。
中　　華　　民　　國　　109 　年　　6 　　月　　18　　日
              　  刑事第九庭審判長法　官　潘翠雪
　　　　　　　　　　　　　　　　　法　官  陳俞婷
　　　　　　　　　　　　　　　　　法　官  林庚棟
以上正本證明與原本無異。
如不服本判決，應於收受送達後20日內向本院提出上訴書狀，其
未敘述上訴之理由者並得於提起上訴後20日內向本院補提理由書
（均須按他造當事人之人數附繕本）。「切勿逕送上級法院」。
                                　書記官  彭威翔
中　　華　　民　　國　　109 　年　　6 　　月　　19　　日
附錄本案論罪科刑法條全文
組織犯罪防制條例第3條：
發起、主持、操縱或指揮犯罪組織者，處3年以上10年以下有期
徒刑，得併科新臺幣1億元以下罰金；參與者，處6月以上5年以
下有期徒刑，得併科新臺幣1千萬元以下罰金。
犯前項之罪，受刑之執行完畢或赦免後，再犯該項之罪，其發起
、主持、操縱或指揮者，處5年以上有期徒刑，得併科新臺幣2億
元以下罰金；參與者，處1年以上7年以下有期徒刑，得併科新臺
幣2千萬元以下罰金。
犯第1項之罪者，應於刑之執行完畢或赦免後，令入勞動場所，
強制工作，其期間為3年；犯前項之罪者，其期間為5年。
前項強制工作，於刑之執行完畢或赦免後，檢察官認為無執行之
必要者，得檢具事證聲請法院免其執行。
第3項強制工作執行已滿1年6個月，而執行機關認為無繼續執行
之必要者，得檢具事證，報請檢察官聲請法院免予繼續執行。
中華民國刑法第339條之4：
犯第339條詐欺罪而有下列情形之一者，處1年以上7年以下有期
徒刑，得併科1百萬元以下罰金：
一、冒用政府機關或公務員名義犯之。
二、三人以上共同犯之。
三、以廣播電視、電子通訊、網際網路或其他媒體等傳播工具，
    對公眾散佈而犯之。
前項之未遂犯罰之。
附表：
編號 告訴人/被害人 詐騙時間（民國） 詐騙方式 匯款時間（民國） 匯款地點 匯款帳戶 匯款金額 提款車手 主        文 1 乙○○ 107年1月2日17時19分許 需要解除網路購物分期付款設定 107年1月2日18時28分許 彰化縣○○鄉○○路00○0號 帳號000-0000000000000號帳戶 3萬元 葉子聖 原審判決主文： 葉子聖犯三人以上共同詐欺取財罪，處有期徒刑壹年壹月。 （已確定，非本院審理範圍） 2 庚○○ 107年1月2日18時35分許 需要止付網路購物款項 107年1月2日19時56分許、同日19時59分許 高雄市○○區○○路000號 帳號000-0000000000000000號帳戶 7123元、4507元，共計1萬1630元 葉子聖 原審判決主文：葉子聖犯三人以上共同詐欺取財罪，處有期徒刑壹年壹月。 （已確定，非本院審理範圍） 3 甲○○ 107年1月2日17時55分許 需要解除網路購物分期付款設定 107年1月2日18時53分許、同日19時03分許 不詳 帳號000-0000000000000000號帳戶 2萬9987元、2萬5985元，共計5 萬5972元 葉子聖 原審判決主文：葉子聖犯三人以上共同詐欺取財罪，處有期徒刑壹年壹月。 （已確定，非本院審理範圍） 4 卯○○ 107年1月5日10時許 偽裝妹妹需要借款。 107年1月5日13時13分許 第一銀行北投分行 帳號000-00000000000號帳戶 10萬元 葉子聖 原審判決主文：葉子聖犯三人以上共同詐欺取財罪，處有期徒刑壹年貳月。 （已確定，非本院審理範圍） 5 丁○○ 107年1月11日18時30分許 需要解除網路購物分期付款設定 107年1月11日20時11分許 新北市○○區○○街00號全聯福利中心地下室一樓 帳號000-0000000000000000號帳戶 3萬元 葉子聖 原審判決主文：葉子聖犯三人以上共同詐欺取財罪，處有期徒刑壹年壹月。 （已確定，非本院審理範圍） 6 壬○○ 107年1月11日16時30分許 佯裝桃園市偵查大隊大隊長，佯稱壬○○先前遭詐騙之案件已經查獲犯嫌，需要與銀行確認後才能領回款項，再佯裝銀行人員指示操作「沖回」動作。 107年1月11日19時30分許、同日19時34分許 新北市○○區○○路000號 帳號000-0000000000000號帳戶 4萬9989元、4萬9983元，共計9萬9972元 葉子聖 原審判決主文：葉子聖犯三人以上共同詐欺取財罪，處有期徒刑壹年貳月。 （已確定，非本院審理範圍） 7 己○○ 107年1月5日20時許 偽裝花旗銀行人員，佯稱己○○個資外洩需要控管帳戶，指示將存款匯出。 107年1月8日13時19分許、107年1月6日0時19分許、107年1月6日0時16分許、107年1月5日21時31分許、107年1月5日21時43分許、107年1月6日0時10分許、107年1月5日21時28分許、107年1月5日21時40分許、107年1月6日0時01分許。 不詳 帳號000-000000000000號帳戶、帳號000-00000000000000號帳戶 10萬100元、2萬9985元、2萬9985元、2萬9985元、2萬9985元、2萬9985元、2萬9985元、2萬9985元、2萬9985元，共計24萬9980元 葉子聖 原審判決主文：葉子聖犯三人以上共同詐欺取財罪，處有期徒刑壹年參月。 （已確定，非本院審理範圍） 8 午○○ 107年1月2日19時35分許 佯稱欲退還訂票款項，指示午○○將銀行帳戶提出轉存。 107年1月2日21時23分許 臺北市○○區○○路0段000號 帳號000-0000000000000號帳戶 2萬8000元 陳忠翔提款，交付子○○ 原審判決主文：陳忠翔犯三人以上共同詐欺取財罪，處有期徒刑壹年壹月。 （陳忠翔部分已確定，非本院審理範圍）  本院判決主文：子○○犯三人以上共同詐欺取財罪，處有期徒刑壹年參月。 9 寅○○ 107年1月2日20時許 需要解除網路購物分期付款設定 107年1月2日21時06分許、同日21時15分許、同日21時19分許 新北市○○區○○路000號萊爾富超商 帳號000-0000000000000號帳戶 2萬9989元、1萬5123元，共計4萬5112元 陳忠翔提款，交付子○○ 原審判決主文：陳忠翔犯三人以上共同詐欺取財罪，處有期徒刑壹年壹月。 子○○犯三人以上共同詐欺取財罪，處有期徒刑壹年參月。 （均已確定，非本院審理範圍） 10 丙○○ 107年1月5日20時許 需要取消誤刷訂單款項 107年1月5日20時48分許 不詳 帳號000-000000000000號帳戶 1萬9987元 葉子聖 原審判決主文：葉子聖犯三人以上共同詐欺取財罪，處有期徒刑壹年壹月。 （已確定，非本院審理範圍） 11 癸○○ 107年1月5日19時53分許 需要解除網路購物分期付款設定 107年1月5日20時59分許、同日21時許 屏東縣○○市○○路0號 帳號000-00000000000號帳戶、帳號000-000000000000號帳戶 2萬9985元、5985元，共計3萬5970元 葉子聖 原審判決主文：葉子聖犯三人以上共同詐欺取財罪，處有期徒刑壹年壹月。 （已確定，非本院審理範圍） 12 丑○○ 107年1月5日19時5分許 需要解除網路購物分期付款設定 107年1月5日20時05分許、同日20時14分許、同日20時17分許 高雄市○○○路000號 帳號000-0000000000000000號帳戶 9985元、2萬9980元、2萬9985元，共計4萬6620元 葉子聖 原審判決主文：葉子聖犯三人以上共同詐欺取財罪，處有期徒刑壹年壹月。 （已確定，非本院審理範圍） 13 辛○○ 107年1月5日17時許 需要解除網購交易 107年1月5日19時02分許 不詳 帳號000-000000000000號帳戶。 2 萬9963元 葉子聖 原審判決主文：葉子聖犯三人以上共同詐欺取財罪，處有期徒刑壹年壹月。 （已確定，非本院審理範圍） 14 辰○○ 107年1月5日18時許 需要解除網路購物分期付款設定 107年1月5日18時38分許 台大校園 帳號000-000000000000號帳戶 2萬9989元 葉子聖 原審判決主文：葉子聖犯三人以上共同詐欺取財罪，處有期徒刑壹年壹月。 （已確定，非本院審理範圍） 15 巳○○ 107年1月5日16時48分許 需要解除網路購物分期付款設定 107年1月5日18時50分許 彰化縣○○鄉○○村○○路○○段000號 帳號000-0000000000000000號帳戶 3萬元 葉子聖 原審判決主文：葉子聖犯三人以上共同詐欺取財罪，處有期徒刑壹年壹月。 （已確定，非本院審理範圍） 16 戌○○ 107年1月5日20時40分許 需要解除網路購物重複付款設定 10年1月5日21時33分許 高雄市○○區○○○路00號 帳號000-00000000000號帳戶 4886元 葉子聖 原審判決主文：葉子聖犯三人以上共同詐欺取財罪，處有期徒刑壹年壹月。 （已確定，非本院審理範圍） 17 戊○○ 107年1月5日21時20分許 需要解除網路購物重複付款設定 107年1月5日21時20分許 新北市○○區○○路000巷00號2樓 帳號000-00000000000號帳戶 1萬1111元 葉子聖 原審判決主文：葉子聖犯三人以上共同詐欺取財罪，處有期徒刑壹年壹月。 （已確定，非本院審理範圍） 18 未○○ 107年1月5日21時27分許 需要解除網路購物重複付款設定 107年1月5日21時27分許 屏東市○○路000號 帳號000-00000000000號帳戶、 2萬9985元 葉子聖 原審判決主文：葉子聖犯三人以上共同詐欺取財罪，處有期徒刑壹年壹月。 （已確定，非本院審理範圍） 19 酉○○ 107年1月2日11時10分許 偽裝友人徐秀風借款 107年1月2日14時許 桃園市○○區○○路000號 帳號000-0000000000000號帳戶 10萬元 葉子聖提款，交付子○○ 原審判決主文：葉子聖犯三人以上共同詐欺取財罪，處有期徒刑壹年貳月。 子○○犯三人以上共同詐欺取財罪，處有期徒刑壹年肆月。 （均已確定，非本院審理範圍） 20 申○○ 107年1月2日15時前某時 偽裝姪女劉偉純借款 107年1月2日15時15分許 新北市○○區○○路00號 帳號000-00000000000000號帳戶 18萬6000元 葉子聖提款，交付子○○ 原審判決主文：葉子聖犯三人以上共同詐欺取財罪，處有期徒刑壹年參月。 子○○犯三人以上共同詐欺取財罪，處有期徒刑壹年伍月。 （均已確定，非本院審理範圍）